【裁判字號】    95,訴,1016
【裁判日期】    950227
【裁判案由】    清償借款
【裁判全文】
臺灣臺北地方法院民事判決              95年度訴字第1016號
原      告  萬泰商業銀行股份有限公司
法定代理人  乙○○
訴訟代理人  丙○○
被      告  甲○○
上列當事人間清償借款等事件，本院於民國95年2月23日辯論終
結，判決如下：
    主  文
被告應給付原告新臺幣伍拾萬捌仟貳佰零伍元，及其中新臺幣肆
拾玖萬玖仟參佰陸拾陸元自民國九十四年十一月二十二日起至清
償日止，按年息百分之二十計算之利息。
訴訟費用由被告負擔。
    事  實  及  理  由
一、按當事人得以合意定第一審管轄法院，民事訴訟法第24條第
    1項前段定有明文。查，本件兩造於小額循環信用貸款契約
    書第21條，同意以本院為第一審管轄法院，則本院就本件訴
    訟自有管轄權，合先敘明。
二、原告起訴主張：被告於民國88年12月6日與原告訂立最高額
    度為新臺幣（下同）30萬元（嗣於91年11月12日變更額度為
    60萬元）之小額循環貸款契約，約定以現金卡為工具循環使
    用，並領用現金卡，借款動用期間自88年12月6日起至89年1
    2月6日止，期滿30日前，如被告不為反對續約之意思表示並
    經原告審核同意旨，得以同一內容繼續延長一年，不另換約
    ，其後每年屆期時亦同；還款方式自借款日起，以35日為還
    款週期（額度內再貸者，以首次貸款日之隔日為起算日），
    每期應繳金額係還款金額加計未繳帳務管理費，利息以年息
    18.25%計算，倘未依約於繳款期限前繳款時，除已喪失期限
    利益，全部債務視為到期外，被告並同意延滯期間之利率依
    年息20% 計算。詎料被告借款後自94年11月21日起竟未依約
    繳款，依約視同全部到期，尚欠本金499,366 元及自94年1
    1 月22日起按年息20%計算之利息、自94年10月18日起至11
    月21日止按年息18.25%計算之利息計8,739 元、帳務管理費
    100 元等迄未給付。爰依消費借貸之法律關係，提起本訴等
    語。並於本院聲明：如主文第一項所示。
三、經查，本件原告主張之上開事實，已據其提出小額循環信用
    貸款契約、契約變更約定書、交易紀錄一覽、客戶交易明細
    表等影本為證，核屬相符，且為被告所不爭執。被告僅陳稱
    現無力清償云云，依原告所提之上開證據，堪信原告之主張
    為真實。
四、從而，原告依據消費借貸之法律關係，請求被告給付508,20
    5元暨其中499,366元及如主文第一項所示之利息，為有理由
    ，應予准許。
五、據上論結，本件原告之訴為有理由，依民事訴訟法第78條，
    判決如主文。
中    華    民    國    95    年    2     月    27    日
                  民事民二庭    法  官  蔡政哲
以上正本係照原本作成。
如對本判決上訴，須於判決送達後20日內向本院提出上訴狀。
中    華    民    國    95    年    2     月    27    日
                                書記官  柯月英


司法院資訊處製作；財團法人民間司法改革基金會備份。
